臺灣高等法院高雄分院刑事裁定　　　　　96年度交抗字第29號
抗　告　人
即受處分人　甲○○
上列抗告人因違反道路交通處罰條例聲明異議案件，不服臺灣高
雄地方法院中華民國95年11月20日裁定（95年度交聲字第637 號
），提起抗告，本院裁定如下：
    主  文
抗告駁回。
    理  由
一、本件原審以：(一)異議意旨略以：異議人即受處分人於95 年7
    月18日中午12時50分許，駕駛車牌號碼OGJ-193 號重型機車
    沿高雄市○○○路東向西方向行駛，行經尚仁街口，異議人
    之機車後輪越過七賢路上停止線時，交通號誌仍為黃燈，直
    至行經該路口中央附近，號誌始轉為紅燈，可見異議人僅係
    「搶越黃燈」，而未闖紅燈。然異議人隨後在七賢一路與民
    族二路口停等紅燈時，竟遭自七賢路對向車道後方疾駛而來
    之員警開單告發異議人闖紅燈，並由原處分機關裁處異議人
    罰鍰新台幣（下同）1,800 元併記違規點數3 點，原處分機
    關裁罰依據之事實顯然有誤，又無照片或影帶等科學儀器證
    據可資佐證，其裁罰顯違背證據法則，為此聲明異議，請求
    撤銷原處分。(二)按汽車駕駛人，行經有燈光號誌管制之交岔
    路口闖紅燈者，處新臺幣（下同）1,800 元以上5,400 元以
    下罰鍰，道路交通管理處罰條例第53條第1 項定有明文。再
    依同法第63條第1 項第3 款規定，汽車駕駛人有第53條之情
    形者，除依原條款處罰鍰外，並予記違規點數3 點。(三)訊據
    異議人固坦認於上揭時地騎乘車號OGJ-193 號重型機車沿高
    雄市○○○路東向西方向行駛至與尚仁街之交叉口之事實，
    惟否認有何闖越紅燈之行為。而經證人即當時舉發異議人違
    規事實之警員曾進勇於原審到庭證稱：本案係我舉發，當時
    我駕駛巡邏車沿尚仁街北向南方向行駛至與七賢一路之交叉
    路口前，我抬頭看一下尚仁街的交通號誌是綠燈，便準備要
    向前進入七賢一路路口，正要進入時，即看到異議人駕駛之
    機車自七賢一路自左而右駛過尚仁街（即自東向西方向）往
    民族二路駛去，我遂右轉要去攔停異議人，剛好民族二路之
    交通號誌係紅燈，我便前去要求正在停等紅燈的異議人出示
    證件並開單告發等語。而舉發員警曾進勇與異議人素不認識
    ，亦無仇怨，主觀上並無惡意誣陷異議人之動機，且觀諸曾
    進勇就案發始末為如此巨細靡遺之陳述，經異議人及原審當
    庭詰問亦未發現前後有何矛盾或與經驗法則相違之處，又與
    異議人自承當時確騎乘機車行經該處、發現號誌已變更為黃
    燈、及有「搶越黃燈」之情節大致相符，綜上堪認證人證詞
    之可信度極高，縱違規行為未經攝影或照片等物證佐證，亦
    不過係員警因執行巡邏勤務之便或當地未設置攝影器材而無
    從當場拍照或攝影，不能以此即謂上揭證詞不足採。而依上
    揭證人曾進勇之證詞及邏輯推斷，曾進勇所在之尚仁街之交
    通號誌既係綠燈，斯時與之交叉之七賢一路交通號誌必係紅
    燈，而無黃燈之可能。亦即，異議人係在七賢一路之交通號
    誌已變換為紅燈之後，始越過七賢一路東向西方向與尚仁街
    口之停止線，並繼續前行至民族二路口始為警欄停，並非如
    異議人所言僅搶越黃燈而已。異議人猶仍辯稱僅係搶越黃燈
    、而無闖紅燈等語，顯不足採。是異議人闖越紅燈之違規事
    實，甚為明確。乃原處分機關依道路交通管理處罰條例第53
    條第1 項之規定，裁處異議人罰鍰1,800 元，並依同法第63
    條第1 項規定記違規點數共3 點，於法有據，裁處之罰鍰金
    額及方式亦無不當，本件異議為無理由，應予駁回。
二、經查受處分人雖辯稱其僅係闖黃燈，並未闖紅燈云云，但受
    處分人確有上開違規之事實，已經證人即當時舉發異議人違
    規事實之警員曾進勇於原審到庭證述明確。原審駁回受處分
    人異議之聲明，核無不合。受處分人抗告意旨，仍執前詞，
    並請求減輕罰鍰云云，指摘原裁定不當，為無理由，應予駁
    回。
據上論結，應依刑事訴訟法第412 條，裁定如主文。
中　　華　　民　　國　　96　　年　　3 　　月　　 8　　日
                  刑事第五庭    審判長法  官  曾永宗
                                      法  官  陳  箐
                                      法  官  任森銓
以上正本證明與原本無異。
不得再抗告。
中　　華　　民　　國　　96　　年　　3 　　月　　8 　　日
　　　　　　　　　　　　　　　　　　　書記官  廖素珍
